臺灣新北地方法院刑事判決　　　　　　110年度簡上字第497號
上　訴　人　臺灣新北地方檢察署檢察官
被　　　告　羅明祥



上列上訴人因被告違反毒品危害防制條例案件，不服本院簡易庭
中華民國110 年9 月24日110 年度簡字第2270號第一審刑事判決
（聲請簡易判決處刑案號：110 年度毒偵字第746 號、第2940號
），提起上訴，本院管轄第二審合議庭認應適用通常程序，並自
為第一審判決如下：
    主  文
原判決撤銷。
本件公訴不受理。
    理  由
一、聲請簡易判決處刑意旨略以：被告羅明祥前因施用毒品案件
    ，經臺灣臺北地方法院以107 年度毒聲字第278 號裁定送觀
    察、勒戒後，認無繼續施用毒品之傾向，於民國108 年2 月
    23日釋放出所，並經臺灣臺北地方檢察署檢察官以108 年度
    毒偵續緝字第1 號、108 年度毒偵緝字第28號為不起訴處分
    確定。又因施用毒品案件，經臺灣新北地方法院以108 年度
    簡字第5458號判決判處有期徒刑2 月確定，於109 年2 月25
    日易科罰金執行完畢。詎仍不知悔改，於前揭觀察、勒戒執
    行完畢釋放後3 年內，復基於施用第二級毒品之犯意，分別
    為下列犯行：（一）於109 年10月20日22時許，在新北市○
    ○區○○街000 號3 樓之居所內，以不詳方式，施用第二級
    毒品甲基安非他命1 次。嗣於109 年10月21日18時許，行經
    臺北巿文山區仙岩路60號前，因形跡可疑為警攔查，發現其
    另案通緝而遭警逮捕，並當場扣得其所有之第二級毒品甲基
    安非他命2 包（總毛重1.38公克）、針筒1 支（檢驗結果，
    含有第二級毒品甲基安非他命、第三級毒品愷他命成分）、
    含有第三級4-甲基甲基卡西酮成分之藍色藥錠1 粒（淨重0.
    168 公克，驗餘淨重0.141 公克，另由報告機關依法裁處）
    、紅褐色粉末1 包（未檢出含法定毒品成分，淨重0.048 公
    克，驗餘淨重0.043 公克) 、白色粉末1 包（未檢出含法定
    毒品成分，淨重5.97公克，驗餘淨重5.955 公克）、吸食器
    2 組、玻璃球4 個、接管2 支，復經其同意採集尿液送驗，
    結果呈安非他命及甲基安非他命陽性反應。（二）於110 年
    1 月12日為警採尿時起回溯96小時內之某時許，在不詳地點
    ，以不詳方式，施用第二級毒品甲基安非他命1 次。嗣於11
    0 年1 月12日9 時2 分許，為警持臺灣臺北地方法院所核發
    之搜索票至上開居所進行搜索而查獲，復經同意採集其尿液
    送驗，結果呈甲基安非他命陽性反應。因認被告前後所為均
    係犯毒品危害防制條例第10條第2 項之施用第二級毒品罪嫌
    等語。
二、按被告死亡者，應諭知不受理之判決，且此項判決得不經言
    詞辯論為之，刑事訴訟法第303 條第5 款、第307 條分別定
    有明文。又上開規定，於簡易程序之第二審程序，亦準用之
    ；第二審法院認為上訴有理由，或上訴雖無理由，而原判不
    當或違法者，應將原審判決經上訴之部分撤銷，就該案件自
    為判決，刑事訴訟法第455 條之1 第3 項、第364 條、第36
    9 條第1 項前段分別定有明文。另按檢察官聲請以簡易判決
    處刑之案件，經法院認為有刑事訴訟法第451 條之1 第4 項
    但書之情形者，應適用通常程序審判之，刑事訴訟法第452
    條亦有明定。
三、經查，原審審酌全案卷證，認被告係犯毒品危害防制條例第
    10條第2 項之施用第二級毒品罪，共二罪，於110 年9 月24
    日分別判處有徒刑5 月、6 月，應執行有期徒刑10月，並均
    諭知如易科罰金之折算標準，固非無見。惟被告業於110 年
    8 月30日死亡，有其個人戶籍資料（完整姓名）查詢結果1
    紙附卷可稽，原審未予審酌而為被告有罪之判決，於法未合
    ，檢察官上訴意旨據此指摘原判決不當，為有理由，自應將
    第一審刑事簡易判決撤銷，依通常程序自為第一審判決，並
    不經言詞辯論，諭知不受理之判決。
據上論斷，應依刑事訴訟法第455 條之1 第1 項、第3 項、第45
2 條、第369 條第1 項前段、第364 條、第303 條第5 款、第30
7 條，判決如主文。
中    華    民    國   110    年    11    月    22    日
                  刑事第九庭    審判長法  官  何燕蓉
　
                                      法  官  林翊臻
　
                                      法  官  林米慧
上列正本證明與原本無異。
如不服本判決，應於判決送達後20日內敘明上訴理由，向本院提
出上訴狀 (應附繕本) ，上訴於臺灣高等法院。其未敘述上訴理
由者，應於上訴期間屆滿後20日內向本院補提理由書「切勿逕送
上級法院」。
                                      書記官  林惠敏
中    華    民    國   110    年    11    月    22    日